【裁判字號】    98,抗,327
【裁判日期】    980227
【裁判案由】    撤銷假扣押
【裁判全文】
臺灣高等法院民事裁定                   98年度抗字第327號
抗  告  人  甲○○
            乙○○
上列抗告人因與相對人台北市士林區農會間撤銷假扣押事件，對
於中華民國98年1月12日台灣基隆地方法院97年度裁全聲字第63
號所為裁定提起抗告，本院裁定如下：
    主  文
抗告駁回。
抗告訴訟費用由抗告人負擔。
    理  由
一、抗告意旨略以：相對人前依原法院97年度裁全字第640號假
    扣押裁定提供擔保後，聲請對抗告人於原法院轄區內之財產
    於新台幣（下同 ）2,321,439元之範圍內假扣押在案，復以
    同一原因事實，另向假扣押標的所在地之台灣高雄地方法院
    （下稱高雄地院）以同一起訴請求之金額聲請假扣押，經該
    院以97年度裁全字第7538號裁定准予假扣押，相對人並執該
    裁定聲請假扣押執行在案。嗣抗告人甲○○於97年12月1 日
    已依高雄地院97年度裁全字第7538號假扣押裁定提供反擔保
    ，惟因上開兩件假扣押裁定所定之反擔保金均為2,321,439
    元，且與相對人起訴請求金額相同，縱抗告人未向原法院提
    供反擔保，應足認已使相對人之債權獲得十足之擔保，況衡
    諸相對人屬金融機構，資力雄厚，其向多處標的物所在地法
    院聲請假扣押，目的在使抗告人疲於奔命，如責令抗告人於
    原法院亦需提出足額之反擔保，應非公允，為此求為廢棄原
    裁定，准抗告人撤銷假扣押之聲請云云。
二、按假扣押裁定內，應記載債務人供所定金額之擔保或將請求
    之金額提存，得免為或撤銷假扣押 ，為民事訴訟法第527條
    所明定。所謂「免為假扣押」，係指在實施假扣押前，債務
    人得供法院所定之擔保而免受假扣押之執行；「撤銷假扣押
    」，則係執行法院於債務人供法院所定擔保後，撤銷假扣押
    之執行程序而言；故該條之所指者，乃免為或撤銷假扣押執
    行程序而言；至據為執行名義之假扣押裁定本體，並不因而
    失其效力（最高法院87年度台抗字第418號裁定意旨參照 ）
    。此觀諸民國92年2月7日修正前之民事訴訟法第530條第2項
    原規定「債務人得陳明可供法院所定之擔保，或將請求之標
    的物提存，聲請撤銷假扣押裁定。」，該項規定業經刪除之
    修正理由為「債務人如依本項規定聲請撤銷假扣押裁定，經
    准許後，執行名義即因撤銷而不存在，當事人原依假扣押裁
    定所供之擔保或提存，均將失所依據，實非妥適，爰將之刪
    除」等語自明。
三、經查：
  (一)相對人前為保全其對抗告人之借款債權請求，依原法院97
      年度裁全字第640號假扣押裁定提供擔保後 ，聲請對抗告
      人在原法院轄區內之財產於新台幣（下同 ）2,321,439元
      之範圍內假扣押在案（原法院97年度執全字第501號 ），
      復為保全同一借款債權請求，另向假扣押標的所在地之高
      雄地院聲請對抗告人在該院轄區內之財產於2,321,439元
      之範圍內為假扣押，經該院以97年度裁全字第7538號裁定
      准予假扣押，相對人並執該裁定供擔保後對抗告人聲請假
      扣押執行在案（高雄地院97司執全惠字第4497號）。嗣抗
      告人甲○○於97年12月1 日依高雄地院97年度裁全字第75
      38號假扣押裁定提存反擔保金2,321,439元（ 高雄地院97
      年度存字第6912號）。此有上開原法院假扣押裁定暨執行
      卷、高雄地院假扣押裁定暨執行通知、提存書、民事起訴
      狀等影本附卷可稽。
  (二)抗告人既依民事訴訟法第527條規定提供高雄地院97年度
      裁全字第7538號裁定所定之反擔保，依上開說明，固得聲
      請該院撤銷假扣押之執行程序，惟據為執行名義之高雄地
      院假扣押裁定本體，並不因而失其效力，更遑論另件之原
      法院97年度裁全字第640號假扣押裁定 。則抗告人逕以此
      為由 ，依民事訴訟法第527條規定聲請撤銷原法院上開假
      扣押裁定，於法顯有未合。至抗告人主張高雄地院與原法
      院之假扣押裁定，所保全之相對人請求同一，且所定之反
      擔保金均為2,321,439元 ，其已就相對人之同一請求提供
      十足擔保乙節，乃涉及債務人就債權人之同一請求已提供
      請求金額全數之反擔保時，得否陳明以此所供之擔保，聲
      請撤銷債權人就同一請求之其他假扣押執行程序之問題，
      尚非本件所得審究，附此敘明。是原法院認抗告人本件聲
      請撤銷假扣押裁定無理由而駁回之，並無不合，抗告意旨
      指摘原裁定不當，為無理由，應予駁回。
四、據上論結，本件抗告為無理由，爰裁定如主文。
中    華    民    國    98    年    2     月    27    日
                    民事第十四庭
                        審判長法  官  張  蘭
                              法  官  黃麟倫
                              法  官  鄭純惠
正本係照原本作成。
本裁定除以適用法規顯有錯誤為理由，不得再抗告。如提起再抗
告，應於收受後10日內委任律師為訴訟代理人向本院提出再抗告
狀。並繳納再抗告費新台幣１千元。
中    華    民    國    98    年    3     月    2     日
                              書記官  劉麗芬


司法院資訊處製作；財團法人民間司法改革基金會備份。
